# 陈版主：关于关联交易的确认

提问人：shmiy8910 时间：2020-01-10 11:10:37
陈版主您好：A公司为B公司的母公司，A公司持有C银行5.3%股权，B公司将 5 千万元人民币存入C银行，作为定期存款，请问陈老师，从B公司的角度，该笔交易是否构成关联交易，是否需要在对外公告中披露该事项？一方控制、共同控制另一方或对另一方施加重大影响，以及两方或两方以上同受一方控制、共同控制或重大影响的，构成关联方。但是我不太且
IMG_2177.JPG
(449.92 KB, 下载次数: 2)
2020-1-10 10:49 上传

回答人：chenyiwei
如果A对C有重大影响，则B在C中的存款对B而言属于关联交易。如果A对C不具有重大影响，则不属于关联交易。